{"present": {"1 Singular": {"Affirmative": "ins\u00edm", "Question": "an ins\u00edm?", "Negative": "n\u00ed ins\u00edm"}, "2 Singular": {"Affirmative": "ins\u00edonn t\u00fa", "Question": "an ins\u00edonn t\u00fa?", "Negative": "n\u00ed ins\u00edonn t\u00fa"}, "3 Singular": {"Male": {"Affirmative": "ins\u00edonn s\u00e9", "Question": "an ins\u00edonn s\u00e9?", "Negative": "n\u00ed ins\u00edonn s\u00e9"}, "Female": {"Affirmative": "ins\u00edonn s\u00ed", "Question": "an ins\u00edonn s\u00ed?", "Negative": "n\u00ed ins\u00edonn s\u00ed"}}, "1 Plural": {"Compressed": {"Affirmative": "ins\u00edmid", "Question": "an ins\u00edmid?", "Negative": "n\u00ed ins\u00edmid"}, "Extended": {"Affirmative": "ins\u00edonn muid", "Question": "an ins\u00edonn muid?", "Negative": "n\u00ed ins\u00edonn muid"}}, "2 Plural": {"Affirmative": "ins\u00edonn sibh", "Question": "an ins\u00edonn sibh?", "Negative": "n\u00ed ins\u00edonn sibh"}, "3 Plural": {"Affirmative": "ins\u00edonn siad", "Question": "an ins\u00edonn siad?", "Negative": "n\u00ed ins\u00edonn siad"}, "Passive": {"Affirmative": "ins\u00edtear", "Question": "an ins\u00edtear?", "Negative": "n\u00ed ins\u00edtear"}}, "future": {"1 Singular": {"Affirmative": "inseoidh m\u00e9", "Question": "an inseoidh m\u00e9?", "Negative": "n\u00ed inseoidh m\u00e9"}, "2 Singular": {"Affirmative": "inseoidh t\u00fa", "Question": "an inseoidh t\u00fa?", "Negative": "n\u00ed inseoidh t\u00fa"}, "3 Singular": {"Male": {"Affirmative": "inseoidh s\u00e9", "Question": "an inseoidh s\u00e9?", "Negative": "n\u00ed inseoidh s\u00e9"}, "Female": {"Affirmative": "inseoidh s\u00ed", "Question": "an inseoidh s\u00ed?", "Negative": "n\u00ed inseoidh s\u00ed"}}, "1 Plural": {"Compressed": {"Affirmative": "inseoimid", "Question": "an inseoimid?", "Negative": "n\u00ed inseoimid"}, "Extended": {"Affirmative": "inseoidh muid", "Question": "an inseoidh muid?", "Negative": "n\u00ed inseoidh muid"}}, "2 Plural": {"Affirmative": "inseoidh sibh", "Question": "an inseoidh sibh?", "Negative": "n\u00ed inseoidh sibh"}, "3 Plural": {"Affirmative": "inseoidh siad", "Question": "an inseoidh siad?", "Negative": "n\u00ed inseoidh siad"}, "Passive": {"Affirmative": "inseofar", "Question": "an inseofar?", "Negative": "n\u00ed inseofar"}}, "past": {"1 Singular": {"Affirmative": "d'inis m\u00e9", "Question": "ar inis m\u00e9?", "Negative": "n\u00edor inis m\u00e9"}, "2 Singular": {"Affirmative": "d'inis t\u00fa", "Question": "ar inis t\u00fa?", "Negative": "n\u00edor inis t\u00fa"}, "3 Singular": {"Male": {"Affirmative": "d'inis s\u00e9", "Question": "ar inis s\u00e9?", "Negative": "n\u00edor inis s\u00e9"}, "Female": {"Affirmative": "d'inis s\u00ed", "Question": "ar inis s\u00ed?", "Negative": "n\u00edor inis s\u00ed"}}, "1 Plural": {"Compressed": {"Affirmative": "d'ins\u00edomar", "Question": "ar ins\u00edomar?", "Negative": "n\u00edor ins\u00edomar"}, "Extended": {"Affirmative": "d'inis muid", "Question": "ar inis muid?", "Negative": "n\u00edor inis muid"}}, "2 Plural": {"Affirmative": "d'inis sibh", "Question": "ar inis sibh?", "Negative": "n\u00edor inis sibh"}, "3 Plural": {"Compressed": {"Affirmative": "d'inis siad", "Question": "ar inis siad?", "Negative": "n\u00edor inis siad"}, "Extended": {"Affirmative": "d'ins\u00edodar", "Question": "ar ins\u00edodar?", "Negative": "n\u00edor ins\u00edodar"}}, "Passive": {"Affirmative": "ins\u00edodh", "Question": "ar ins\u00edodh?", "Negative": "n\u00edor ins\u00edodh"}}, "condi": {"1 Singular": {"Affirmative": "d'inseoinn", "Question": "an inseoinn?", "Negative": "n\u00ed inseoinn"}, "2 Singular": {"Affirmative": "d'inseof\u00e1", "Question": "an inseof\u00e1?", "Negative": "n\u00ed inseof\u00e1"}, "3 Singular": {"Male": {"Affirmative": "d'inseodh s\u00e9", "Question": "an inseodh s\u00e9?", "Negative": "n\u00ed inseodh s\u00e9"}, "Female": {"Affirmative": "d'inseodh s\u00ed", "Question": "an inseodh s\u00ed?", "Negative": "n\u00ed inseodh s\u00ed"}}, "1 Plural": {"Compressed": {"Affirmative": "d'inseoimis", "Question": "an inseoimis?", "Negative": "n\u00ed inseoimis"}, "Extended": {"Affirmative": "d'inseodh muid", "Question": "an inseodh muid?", "Negative": "n\u00ed inseodh muid"}}, "2 Plural": {"Affirmative": "d'inseodh sibh", "Question": "an inseodh sibh?", "Negative": "n\u00ed inseodh sibh"}, "3 Plural": {"Compressed": {"Affirmative": "d'inseoid\u00eds", "Question": "an inseoid\u00eds?", "Negative": "n\u00ed inseoid\u00eds"}, "Extended": {"Affirmative": "d'inseodh siad", "Question": "an inseodh siad?", "Negative": "n\u00ed inseodh siad"}}, "Passive": {"Affirmative": "d'inseofa\u00ed", "Question": "an inseofa\u00ed?", "Negative": "n\u00ed inseofa\u00ed"}}, "imper": {"1 Singular": {"Affirmative": "ins\u00edm!", "Negative": "n\u00e1 hins\u00edm!"}, "2 Singular": {"Affirmative": "inis!", "Negative": "n\u00e1 hinis!"}, "3 Singular": {"Male": {"Affirmative": "ins\u00edodh s\u00e9!", "Negative": "n\u00e1 hins\u00edodh s\u00e9!"}, "Female": {"Affirmative": "ins\u00edodh s\u00ed!", "Negative": "n\u00e1 hins\u00edodh s\u00ed!"}}, "1 Plural": {"Compressed": {"Affirmative": "ins\u00edmis!", "Negative": "n\u00e1 hins\u00edmis!"}, "Extended": {"Affirmative": "ins\u00edodh muid!", "Negative": "n\u00e1 hins\u00edodh muid!"}}, "2 Plural": {"Affirmative": "ins\u00edg\u00ed!", "Negative": "n\u00e1 hins\u00edg\u00ed!"}, "3 Plural": {"Compressed": {"Affirmative": "ins\u00edd\u00eds!", "Negative": "n\u00e1 hins\u00edd\u00eds!"}, "Extended": {"Affirmative": "ins\u00edodh siad!", "Negative": "n\u00e1 hins\u00edodh siad!"}}, "Passive": {"Affirmative": "ins\u00edtear!", "Negative": "n\u00e1 hins\u00edtear!"}}, "pastConti": {"1 Singular": {"Affirmative": "d'ins\u00ednn", "Question": "an ins\u00ednn?", "Negative": "n\u00ed ins\u00ednn"}, "2 Singular": {"Affirmative": "d'ins\u00edte\u00e1", "Question": "an ins\u00edte\u00e1?", "Negative": "n\u00ed ins\u00edte\u00e1"}, "3 Singular": {"Male": {"Affirmative": "d'ins\u00edodh s\u00e9", "Question": "an ins\u00edodh s\u00e9?", "Negative": "n\u00ed ins\u00edodh s\u00e9"}, "Female": {"Affirmative": "d'ins\u00edodh s\u00ed", "Question": "an ins\u00edodh s\u00ed?", "Negative": "n\u00ed ins\u00edodh s\u00ed"}}, "1 Plural": {"Compressed": {"Affirmative": "d'ins\u00edmis", "Question": "an ins\u00edmis?", "Negative": "n\u00ed ins\u00edmis"}, "Extended": {"Affirmative": "d'ins\u00edodh muid", "Question": "an ins\u00edodh muid?", "Negative": "n\u00ed ins\u00edodh muid"}}, "2 Plural": {"Affirmative": "d'ins\u00edodh sibh", "Question": "an ins\u00edodh sibh?", "Negative": "n\u00ed ins\u00edodh sibh"}, "3 Plural": {"Compressed": {"Affirmative": "d'ins\u00edd\u00eds", "Question": "an ins\u00edd\u00eds?", "Negative": "n\u00ed ins\u00edd\u00eds"}, "Extended": {"Affirmative": "d'ins\u00edodh siad", "Question": "an ins\u00edodh siad?", "Negative": "n\u00ed ins\u00edodh siad"}}, "Passive": {"Affirmative": "d'ins\u00edt\u00ed", "Question": "an ins\u00edt\u00ed?", "Negative": "n\u00ed ins\u00edt\u00ed"}}, "subj": {"1 Singular": {"Affirmative": "go n-ins\u00ed m\u00e9", "Negative": "n\u00e1r ins\u00ed m\u00e9"}, "2 Singular": {"Affirmative": "go n-ins\u00ed t\u00fa", "Negative": "n\u00e1r ins\u00ed t\u00fa"}, "3 Singular": {"Male": {"Affirmative": "go n-ins\u00ed s\u00e9", "Negative": "n\u00e1r ins\u00ed s\u00e9"}, "Female": {"Affirmative": "go n-ins\u00ed s\u00ed", "Negative": "n\u00e1r ins\u00ed s\u00ed"}}, "1 Plural": {"Compressed": {"Affirmative": "go n-ins\u00edmid", "Negative": "n\u00e1r ins\u00edmid"}, "Extended": {"Affirmative": "go n-ins\u00ed muid", "Negative": "n\u00e1r ins\u00ed muid"}}, "2 Plural": {"Affirmative": "go n-ins\u00ed sibh", "Negative": "n\u00e1r ins\u00ed sibh"}, "3 Plural": {"Affirmative": "go n-ins\u00ed siad", "Negative": "n\u00e1r ins\u00ed siad"}, "Passive": {"Affirmative": "go n-ins\u00edtear", "Negative": "n\u00e1r ins\u00edtear"}}, "verbal noun": "insint", "verbal adjective": "inste"}